【裁判字號】    89,交聲,216
【裁判日期】    890629
【裁判案由】    交管條例聲異
【裁判全文】
臺灣板橋地方法院交通事件裁定                    八十九年度交聲字第二一六號
    原處分機關  臺北市交通事件裁決所
    異  議  人
    即受處分人  甲○○
右列異議人即受處分人因違反道路交通管理處罰條例案件，對於臺北市交通事件裁決
所八十九年四月八日所為之處分（原處分案號：北市交裁駕字第二二－ＡＡＵ一三○
二○三號），聲明異議，本院裁定如左：
    主  文
異議駁回。
    理  由
一、聲明異議意旨詳如聲明異議狀所載（如附件）。
二、按汽車駕駛人轉彎時，不依標誌、標線、號誌指示者，處二百元以上六百元以下
    罰鍰；又汽車駕駛人，違反道路交通管理處罰條例第四十八條規定者，除依原條
    款處罰鍰外，並予記違規點數一點，道路交通管理處罰條例第四十八條第二款、
    第六十三條第一項第一款分別定有明文。
三、查本件異議人即受處分人甲○○，於民國八十九年一月二十一日上午九時十分許
    ，駕駛車號ＢＵ－○○五號營業小客車，沿臺北市○○○路由西往東行駛，行經
    和平西路與康定路交岔路口時（設有上午七時至晚上九時禁止左轉之標誌），不
    依禁止左轉標誌指示，違規左轉之事實，業據舉發警員陳殿志到庭結證指述甚詳
    。異議人雖辯稱：伊當時載客行駛在和平西路最右側車道，欲往康定路方向行駛
    ，駛至和平西路與康定路交岔路口時，伊原係準備右轉至萬華火車站再迴轉往康
    定路方向行駛，但因當時最右側車道前有車子擋道無法右轉，伊就想往左變換至
    次右車道，準備直行到前方昆明街口再迴轉，詎伊偏左變換車道時，即被警誤認
    要左轉而遭攔下舉發云云，惟據舉發警員陳殿志證稱：當時異議人所駕汽車車身
    偏左已駛至和平西路最內側車道前之交岔路口，且慢速往左行駛，影響直行車之
    行駛，伊才前去攔檢舉發，攔下當時異議人便說是客人要伊左轉，後又改稱他是
    要直行，但如果異議人是要直行，應該不會在交岔路口慢速往左行駛，阻擋直行
    車之行駛等語情節，並參酌舉發警員陳殿志當庭繪製指述異議人汽車當時違規之
    位置圖及其提出舉發違規地點之現場照片觀之，如異議人車輛僅係要偏左變換車
    道準備直行而已，當不至於在交岔路口偏左慢速行駛，而遲不將行車方向轉正往
    前直行，影響直行車之行駛，是異議人上開所辯要屬卸責之詞，顯不足採，堪認
    異議人應有違規左轉之行為無訛。從而，原處分機關據以援引上開規定，裁處罰
    鍰新臺幣六百元，並記違規點數一點，並無不當。本件異議為無理由，應予駁回
    。
四、據上論斷，應依道路交通案件處理辦法第十九條，裁定如主文。
中      華      民      國    八十九    年      六      月    二十九    日
                                      臺灣板橋地方法院交通法庭
          法  官  彭  全  曄
右正本證明與原本無異
如不服本裁定應於送達後五日內向本院提出抗告狀
                                          書記官  梁  宜  庭
中      華      民      國      八十九      年    七      月     三     日


司法院資訊處製作；財團法人民間司法改革基金會備份。
